臺灣高等法院高雄分院刑事判決　　　　　　　　　九十一年度上易字第一六五四號
　　上　訴　人
　　即　被　告　甲○○　男民.
右上訴人因傷害案件，不服台灣屏東地方法院九十一年度易字第一一六號中華民國
九十一年十月二十三日第一審判決（起訴案號：台灣屏東地方法院檢察署九十一年度
偵字第三七一六號），提起上訴，本院判決如左：
    主  文
上訴駁回。
    事  實
一、緣甲○○與李丙○○、乙○○○三人同為在屏東縣麟洛鄉運動公園內從事打掃工
    作之同事。民國九十一年三月九日下午三時許，甲○○因工作量問題與李丙○○
    發生爭執，竟基於傷害他人身體之犯意，在上開公園內，徒手毆打李丙○○頭部
    ，致李丙○○受有頭部及右耳挫傷。又於民國九十一年七月五日上午九時許，甲○○亦因工作問題與另一同事乙○○○發生爭執，在上揭運動公園內，另基於傷
    害他人身體之犯意，出手毆打乙○○○，致乙○○○受有頭部外傷併腦震盪、右
    臉挫傷、右膝挫傷等傷害。
二、案經李丙○○、乙○○○訴由台灣屏東地方法院檢察署檢察官偵查起訴。
    理  由
一、訊據上訴人即被告甲○○坦承先後於右開時、地，與李丙○○、乙○○○二人發
    生爭執，惟否認傷害犯行，辯稱：李丙○○拿鐵槌過來打我，我以手隔開，李丙○○被自己敲到；又乙○○○拿掃帚打我腳部，我以手接住，並互相拉扯，結果
    她就跌倒云云。
二、經查：右揭事實，分別據告訴人李丙○○指稱：「九十一年三月九日下午二、三
    時，因他喝酒後，到我工作的地方，說他的工作量比較大，要跟我換，我說要局
    長來我才要換，他就用日本語罵我，我當時沒有反應過來，後來我就去找他，跟
    他說他不可以罵我父母，他就出手打我頭二、三下，並一直罵我，我現在頭還會
    痛。」等語；告訴人乙○○○指稱：「九十一年七月五日上午九時，因工作問題
    ，他（指被告）說他的工作較多要跟我換，我說不要，他就用毛巾打我的腰及背
    部，並用拳頭打我肩部，我跌倒他還打我右臉，並將我的衣服拉破，我頭部腦震
    盪。」等語。核與被告自承與李丙○○、乙○○○二人發生爭執肢體衝突之情正
    相吻合，而被告與告訴人二人確曾發生爭執、拉扯，甲○○並曾出手打告訴人乙○○○等情，亦經證人李多美、許國珍、林財福等於偵查中證述屬實，此外，復
    有驗傷診斷書二紙附卷可稽，足認告訴人之傷害，係被告與告訴人發生爭執中，
    被告出手加害所致，是本件事證已臻明確，被告犯行堪予認定。
三、核被告甲○○二次所為，均係犯刑法第二百七十七條第一項之傷害罪。被告所犯
    上開兩罪，被害人不同，法益各異，時間相隔約四月之久，自屬犯意各別，應分
    論併罰。
四、原審依刑法第二百七十七條第一項、第四十一條第一項前段、第五十一條第六款
    ，罰金罰鍰提高標準條例第一條前段、第二條規定，並審酌被告並無前科、因工
    作爭執細故而犯罪、其犯罪之手段、被害人之傷勢、與被害人為同事關係，犯後
    因賠償金額未與被害人達成協議故未能賠償、和解等一切情狀，分別量處拘役十
    五日、拘役二十日，定執行刑為拘役三十日，及各諭知如易科罰金均以三百元折
    算一日之折算標準。經核原判決認事用法尚無不合，量刑亦稱妥適，被告上訴意
    旨否認犯罪，空言指摘原判決不當，並無可取，本件上訴為無理由，應予駁回。
據上論斷，應依刑事訴訟法第三百六十八條，判決如主文。
本案經檢察官陳新慶到庭執行職務。
中    華    民    國      九十一      年      十二      月     三十一   日
                              臺灣高等法院高雄分院刑事第四庭
                                  審判長法官  蕭權閔
                                        法官  陳吉雄
                                        法官  陳啟造
右正本證明與原本無異。
不得上訴。
                                  法院書記官  白蘭
中    華    民    國      九十一      年      十二      月    三十一    日
本件論罪科刑法條：
刑法第二百七十七條第一項
傷害人之身體或健康者，處三年以下有期徒刑、拘役或一千元以下罰金。
